---
title: "Proyecto mec2"
author: "Gerson Figueroa"
date: "6/4/2023"
output: pdf_document
---

```{r setup, include=FALSE}
knitr::opts_chunk$set(echo = TRUE)
```

## Hallar lo puntos de Lagrange para el sistema Sol-Jupiter
#librerias a utilizar:
library(ggplot2)
#Empezamos por definir nuestras variables
ms=1.989*10^30 #masa del sol en kg
mj=1.898e27 #masa de júpiter en kg
mt=5.972e24 #masa de la tierra dada en kg
a=7.78e11 #separacion entre ms y mj en metros
G=6.67430e-11 #constante gravitacional
#ya estamos en condiciones de definir la posicion de la tierra y
#la posicion de jupiter en nuestro sistema O*
xs=mj*a/(ms+mj) #posición del sol respecto a O*
#print(xs)
xj=-ms*a/(ms+mj) #posición de jupiter respecto a O*
#print(xj)
#Ahora debemos definir E_1,E_2
E_1=xs/a
E_2=xj/a

```{r setup, include=FALSE}
f <- function(x) {
  mt*(mj+ms)*(G/a)*((E_2/abs((x-E_1)))-(E_1/abs((x-E_2)))-0.5*x^2)
}
x <- seq(-1, 1, by = 0.01)

plot(x, f(x), type = "l", xlab = "x", ylab = "f(x)", main = "Función cuadrática")
```

